【裁判字號】    95,裁,1602
【裁判日期】    950720
【裁判案由】    工廠管理輔導法
【裁判全文】
最  高  行  政  法  院  裁  定
                                     95年度裁字第01602號
上  訴  人  甲○○
被 上訴 人  臺北市政府
代  表  人  乙○○
上列當事人間因工廠管理輔導法事件，上訴人對於中華民國94年
3月17日臺北高等行政法院93年度訴字第312號判決，提起上訴，
本院裁定如下：
    主  文
上訴駁回。
上訴審訴訟費用由上訴人負擔。
    理  由
一、按對於高等行政法院判決上訴，非以其違背法令為理由，不
    得為之，行政訴訟法第242條定有明文。是對於高等行政法
    院判決上訴，若未具體說明原判決違背何項法令、不適用或
    如何適用不當之具體情事，即非主張原判決違背法令以為上
    訴理由，其上訴不應准許。
二、上訴人未經申准工廠登記及取得工廠登記證，即擅自於其住
    所設置工廠，從事豆漿、米漿等製造業務，經被上訴人派員
    於民國92年10月16日查獲屬實，被上訴人認上訴人有違反工
    廠管理輔導法第10條第1項規定之情形，乃依同法第23條第1
    款規定，以92年11月3日府建一字第09224545200號函勒令停
    工，並處罰鍰新臺幣（下同）20,000元。上訴人不服，提起
    訴願，遭決定駁回，遂提起本件行政訴訟。
三、原審以：查上訴人住所前門係懸掛施力克公司招牌，前半部
    為辦公室，後半部則設置瓦斯爐3具、磨漿機2台及封口機、
    製冰機、冷藏庫等各1台，從事豆漿、米漿等製造業務，並
    有加工中之半成品，而上開瓦斯爐、磨漿機等生產設備之電
    力容量或熱能合計為2.56千瓦，已逾經濟部90年9月6日依工
    廠管理輔導法第2條公告之工廠規模，此觀卷附工廠勘查紀
    錄表所載瓦數、容量等數據及現場照片即明。是上訴人既自
    承其乃當時系爭未申准營業登記之豆漿、米漿等早餐店之負
    責人，而其時現場供營業使用之機具設備之電力容量或熱能
    已逾公告之2.56千瓦以上，則其有經營工廠管理輔導法第2
    條所謂食品及飲料製造業之工廠之事實，甚為顯然。至上訴
    人就其所經營之早餐店，於查獲本件後之92年11月5日向被
    上訴人申准營利事業登記（名稱為卜家生機素食店，負責人
    郭淑美），與本件係屬二事，併此敘明。從而被上訴人依工
    廠管理輔導法第10條第1項及第23條規定，勒令上訴人停工
    並課處罰鍰，並無違誤，訴願決定予以維持，亦無不合。上
    訴人訴請撤銷，為無理由，應予駁回。經核原審認事用法，
    核無違誤。上訴人猶稱被上訴人所屬建設局人員事前有所疏
    失，事後發現意圖掩蓋，因而偽造92年9月30日之工廠勘查
    紀錄表，故原判決認定事實顯有違誤等語。經查本件被上訴
    人係依據92年10月16日之工廠勘查紀錄表而為處分，而非上
    訴人主張之92年9月30日之工廠勘查紀錄表，上訴人稱該紀
    錄表有偽造情事，核與本案無關，且此與其餘指摘無非均係
    就原審取捨證據，認定事實之職權行使，指摘其為不當，並
    未敘及原判決有何違背法令，或具體說明原判決不適用法令
    或如何適用不當之具體事實，其上訴自為不合法，應予駁回
    。
四、依行政訴訟法第249條第1項前段、第104條、民事訴訟法第
    95條、第78條，裁定如主文。
中    華    民    國    95    年    7     月    20    日
                  第五庭審判長法  官  鄭  淑  貞
                              法  官  黃  合  文
                              法  官  吳  明  鴻
                              法  官  林  茂  權
                              法  官  鄭  小  康
以  上  正  本  證  明  與  原  本  無  異
中    華    民    國    95    年    7     月    20    日
                              書記官  郭  育  玎


司法院資訊處製作；財團法人民間司法改革基金會備份。
